# 根据修订的长期股权投资准则，集团内子公司的投资（投资比例为9%）如何核算？

提问人：mdzcpa 时间：2014-07-23 09:58:51
A、B公司均为集团甲的子公司，另A公司持有B公司9%的股权，根据新准则，A公司对B公司的投资是记入是长期股权投资还是可供出售金融资产？如记入可供出售金融资产，是不是不要合并抵销？ 个人理解：A公司虽然仅持有B公司的9%股权，但可以通过集团公司对其产生影响，仍应记入长期股权投资、并进行权益法核算。
盼各位剔教！

回答人：chenyiwei
这里要明确一点：“控制”“共同控制”和“重大影响”是描述投资方与被投资方之间关系的性质的术语，因此其判断的依据是投资方自身作为一个独立会计主体与被投资方之间的关系，而不是投资方所在的企业集团的母公司与被投资方之间的关系。因此，在你说的案例中，A公司和B公司同受一个母公司控制，A依据其所持有的B公司 9 ％股权不可能对B公司具有控制、共同控制或重大影响，因此A在其报表中对B的投资应作为金融资产核算。在A和B共同的母公司编制合并报表时，将该金融资产的累计公允价值变动冲回，恢复为以成本计量的长期股权投资，再进一步进行合并抵销和编制合并报表。